【裁判字號】    95,訴緝,528
【裁判日期】    951024
【裁判案由】    竊盜
【裁判全文】
臺灣臺中地方法院刑事判決             95年度訴緝字第528號
公  訴  人  臺灣臺中地方法院檢察署檢察官
被      告  乙○○
                    （現另案於臺灣臺中監獄執行中）
上列被告因竊盜案件，經檢察官提起公訴（九十四年度偵字第七
一六五號）及移送併案審理（九十四年度偵字第一二八九○號）
，被告於本院準備程序就被訴事實為有罪之陳述，經本院合議庭
裁定改行簡式審判程序，判決如下：
    主    文
乙○○連續攜帶兇器竊盜，累犯，處有期徒刑玖月。
    犯罪事實
一、乙○○前於民國八十六年間因違反肅清煙毒條例案件，經本
    院判處有期徒刑三年二月，上訴後，復經臺灣高等法院臺中
    分院駁回上訴確定，送監執行，於八十九年十一月二十三日
    假釋付保護管束，並於九十一年二月十三日假釋期滿未經撤
    銷假釋，刑期以已執行完畢論。詎仍不知悔改，竟意圖為自
    己不法之所有，基於竊盜之概括犯意，連續於：(一)九十四年
    四月十四日凌晨二時，持質地堅硬、鈍重，客觀上可作為兇
    器之扳手一支，在臺中縣豐原市○○街一八九號旁，以上開
    扳手拆卸在不知名機車上所懸掛之車牌號碼ＩＮＪ－六七二
    號機車車牌一面（該車牌為車主周祐靚所有，業於九十四年
    四月七日二十三時五十五分遭竊），而竊取該機車車牌一面
    ，後乙○○於同日中午向不知情之友人劉鼎昌借用車牌號碼
    ＰＮ三－三三八號機車，並將其所竊取之車牌懸掛在該車牌
    號碼ＰＮ三－三三八號機車以躲避員警查緝，嗣於九十四年
    四月七日十四時許，為警在臺中縣豐原市○○街與豐北街口
    查獲。(二)九十四年八月五日十七時許，在臺中縣豐原市○○
    路溫莎堡汽車旅館附近地點，以自備之機車鑰匙開啟停放該
    處之車牌號碼ＢＺＹ－二八九號重型機車（該車為張呂婉珠
    所有供其子丙○○使用，於九十四年八月二日八時在臺中縣
    豐原市○○路一百號前失竊）之電門後騎乘離去，而竊取該
    重型機車一輛，嗣經警於九十四年八月六日十七時許，在臺
    中市○○區○○路與熱河路口查獲。
二、案經臺中縣警察局豐原分局報請臺灣臺中地方法院檢察署檢
    察官偵查起訴，及臺中市警察局第五分局報請同署檢察官移
    送併案審理。
    理    由
一、認定犯罪事實及量刑審酌之依據：
  (一)被告乙○○於警詢、檢察官偵查中及本院審理時之自白。
  (二)證人甲○○、劉鼎昌、丙○○於警詢時之證述。
  (三)車輛竊盜、車牌失竊資料個別查詢報表－查詢車牌認可資料
    一份、車輛竊盜、車牌失竊資料個別查詢報表－查詢車輛認
    可資料一份、贓物認領保管單一份、贓證物認領保管收據一
    份、照片二張。
  (四)臺灣臺中地方法院檢察署刑案資料查註紀錄表、臺灣高等法
    院被告前案紀錄表（被告前案、素行及累犯之認定）。
二、新舊法比較：
  (一)查被告行為後，刑法第二條第一項、刑法第三十三條第五款
    、第四十七條、第四十九條業經總統於九十四年二月二日以
    華總一義字第○九四○○○一四九○一號令修正公布，並刪
    除刑法第五十六條連續犯之規定，且自九十五年七月一日起
    施行（下稱新法；修正前刑法下稱舊法）。又罰金罰鍰提高
    標準條例第二條亦經總統於九十五年五月十七日以華總一義
    字第○九五○○○六九七九一號令公布刪除，並自九十五年
    七月一日施行。而新法第二條第一項之規定，係規範行為後
    法律變更所生新舊法律比較適用之準據法，於新法施行後，
    應適用新法第二條第一項之規定，為「從舊從輕」之比較。
  (二)(1)新法第四十七條第一項、第四十九條分別規定「受徒刑之
    執行完畢，或一部之執行而赦免後，五年以內故意再犯有期
    徒刑以上之罪者，為累犯，加重本刑至二分之一」；「累犯
    之規定，於前所犯罪在外國法院受裁判者，不適用之」；舊
    法第四十七條、第四十九條則分別規定「受有期徒刑之執行
    完畢，或受無期徒刑或有期徒刑一部之執行而赦免後，五年
    以內再犯有期徒刑以上之罪者，為累犯，加重本刑至二分之
    一」；「累犯之規定，於前所犯罪依軍法或於外國法院受裁
    判者，不適用之」。被告係於前案受有期徒刑執行完畢五年
    以內，故意再犯本案之罪，不論依新舊法規定，均構成累犯
    ，新法並無較有利於被告之情形。(2)新法已刪除刑法第五十
    六條連續犯之規定，被告多次竊盜犯行，依舊法本可依連續
    犯、牽連犯論以裁判上一罪，依新法則應數罪併罰，新法顯
    然不利於被告。(3)被告所犯刑法第三百二十條第一項之竊盜
    罪，其法定刑中規定有得科或併科罰金刑，而新法第三十三
    條第五款關於主刑罰金已修正為：「罰金：新臺幣一千元以
    上，以百元計算」，與舊法第三十三條第五款規定：「罰金
    ：（銀元）一元以上」相較，修正後關於罰金刑之法定範圍
    顯已提高，新法顯然不利於被告。
  (三)經綜合與本案罪刑有關之連續犯、累犯加重、罰金刑之法定
    範圍等一切情形，比較新舊法結果，新法並無較有利於被告
    之情形，依刑法第二條第一項前段之規定，本案仍應適用舊
    法即行為時法即修正前刑法第四十七條、第五十六條規定論
    罪科刑。
三、被告於九十四年八月五日所為之竊盜機車犯行部分，雖未據
    起訴，惟業經檢察官移送併案審理，本院認該等部分與起訴
    部分均具有連續犯之裁判上一罪關係，本院自應併予審理，
    附此敘明。
四、依刑事訴訟法第二百七十三條之一第一項、第二百九十九條
    第一項前段、第三百十條之二、第四百五十四條第一項，刑
    法第二條第一項前段、修正前刑法第五十六條、刑法第三百
    二十一條第一項第三款、修正前刑法第四十七條，判決如主
    文。
中    華    民    國    95    年    10    月    24    日
                  刑事第六庭    法  官  戴博誠
上正本證明與原本無異。
如不服本判決，應於送達後十日內向本院提出上訴狀（須附繕
本），上訴於臺灣高等法院臺中分院。
                                書記官  鄭淑英
中    華    民    國    95    年    10    月    24    日
【附錄論罪科刑法條】
刑法第三百二十一條第一項第三款：
犯竊盜罪而有左列情形之一者，處 6 月以上、 5 年以下有期徒
刑：
 三  攜帶兇器而犯之者。


司法院資訊處製作；財團法人民間司法改革基金會備份。
